最　高　行　政　法　院　裁　定
                                     100年度裁字第3089號
聲  請  人　熊永義
上列聲請人因與相對人勞工保險局間農保事件，對於中華民國10
0年8月18日本院100年度裁字第1973號裁定，聲請再審，本院裁
定如下：
　　主  文
再審之聲請駁回。
再審訴訟費用由聲請人負擔。
　　理  由
一、按對於確定裁定聲請再審，應依行政訴訟法第283條準用第2
    77條第1項第4款之規定表明再審理由，此為必須具備之程式
    。所謂表明再審理由，必須指明確定裁定有如何合於再審事
    由之具體情事，始為相當。倘僅泛言有何條款之再審事由，
    而無具體情事者，尚難謂已合法表明再審理由，所為再審之
    聲請，即屬不合法。
二、本件聲請人主張本院100年度裁字第1973號確定裁定（下稱
    原確定裁定）有行政訴訟法第273條第1項第1款所定事由，
    對之聲請再審，其聲請意旨略謂：相對人民國98年8月19日
    保受給字第09860212530號認聲請人之請領農保殘廢給付案
    ，經重新核定改按臺北高等行政法院97年度訴字第609號判
    決以農保殘廢給付標準表第54項第9等級280日發給，惟應扣
    除前已領取第143項第11等級160日，再補發差額120日暨新
    臺幣（下同）40,800元。可知，相對人仍拘執在脊柱椎骨個
    別之損傷程度作個別判斷，僅侷限在腰椎第4-5、5-6節計2
    個脊椎關節殘廢部位審查核定第54項第9等級280日，未從脊
    柱全體機能損傷若干程度，作綜合性之審查，違反農民健康
    保險殘廢給付標準表「脊柱為保持體位之支柱，其有遺存運
    動障害、畸形障害或荷重障害者，對於勞動能力之喪失程度
    ，不應拘執於脊柱椎骨個別之損傷程度作個別判斷，應從脊
    柱全體機能損傷若干程度，作綜合性之審查」規定及農民健
    康保險條例第1條，並曲解臺北高等行政法院97年度訴字第6
    09號判決之意旨，顯有適用法規錯誤之情事。又聲請人於行
    政爭訟程序中僅提及腰椎部分，並未對胸椎部分申請農保殘
    廢給付，是相對人所稱聲請人申請時雖僅針對腰椎部分，惟
    因脊柱包括胸椎及腰椎，於審查時仍應一併考慮以便計算出
    整體活動範圍云云，顯有自行擴大審查範圍，難謂無裁量濫
    用之情形。另聲請人於本件訴訟程序中，附帶請求賠償200
    萬元部分，係基於公務員怠於執行職務致人民自由或權利遭
    受損害，而依國家賠償法請求損害賠償，詎原審法院及本院
    未予詳查即駁回聲請人之請求，顯然悖於憲法第24條規定及
    本院98年度6月份第1次庭長法官聯席會議（二）決議，查本
    院庭長法官聯席會議決議係司法機關於具體個案外，就法律
    問題所表示之見解，具事實上之拘束力，應自決議日98年6
    月15日起有其適用等語。經查，本件聲請人係對本院上開原
    確定裁定聲請再審，而原確定裁定係就聲請人對本院100年
    度裁字第1050號裁定，聲請再審，未依行政訴訟法第283條
    準用第277條第1項第4款具體表明再審理由，故其聲請不合
    法而予裁定駁回。聲請人復對原確定裁定聲請再審，惟核聲
    請人聲請狀內表明之再審理由，無非說明其對於前訴訟程序
    確定裁判不服之理由，然對於上開原確定裁定究有如何合於
    行政訴訟法第273條第1項第1款規定之具體情事，則未據敘
    明，依上開規定及說明，其聲請自非合法。
三、據上論結，本件聲請為不合法。依行政訴訟法第283條、第
    278條第1項、第104條、民事訴訟法第95條、第78條，裁定
    如主文。
中　　華　　民　　國　　100　 年　　12　　月　　22　　日
                    最高行政法院第三庭
                        審判長法官　吳　明　鴻
                              法官　侯　東　昇
                              法官　江　幸　垠
                              法官　林　金　本
                              法官　陳　國　成

以  上  正  本  證  明  與  原  本  無  異
中　　華　　民　　國　　100　 年　　12　　月　　23　　日
　　　　　　　　　　　　　　　書記官　王　史　民